【裁判字號】    92,簡上,154
【裁判日期】    921128
【裁判案由】    竊盜
【裁判全文】
臺灣屏東地方法院刑事判決                        九十二年度簡上字第一五四號
    上  訴  人  臺灣屏東地方法院檢察署檢察官
    被      告  甲○○
右列上訴人因被告竊盜案件，不服本院潮州簡易庭於中華民國九十二年九月二十六日
所為之九十二年度潮簡字第四三一號第一審判決（聲請簡易判決處刑案號：臺灣屏東
地方法院檢察署九十二年度偵字第三二六四）暨併案審理（九十二年度偵字第四九八
八），本院判決如左：
    主  文
原判決撤銷。
甲○○連續竊盜，處有期徒刑肆月，如易科罰金，以佰元折算壹日。
    事  實
一、甲○○於民國（以下同）八十七年間因違反毒品危害防治條例案件，經本院判處
    有期徒刑六月，緩刑四年，於八十七年十一月三十日確定，緩刑期間，仍不知警
    悔，基於意圖為自己不法所有之概括竊盜犯意，先於民國九十二年六月二十三日
    上午五時二十分許，在屏東縣東港鎮○○里○○路安泰醫院後方停車場空地處，
    徒手竊取丙○○所有之工字形鐵五塊（重約四十公斤，價值約新台幣（下同）五
    千元），得手後，將前揭工字形鐵塊置放在所騎乘之車牌號碼ＰＧＺ─九六一號
    機車踏板上，嗣於同日上午五時二十分許，騎乘前揭機車途經同鎮○○路○段一
    六二之二十九號前處當場查獲。甲○○承前開竊盜犯意，又於九十二年十月七日
    中午十二時五十五分許，在屏東縣東港鎮○○路六十五之一號前，徒手竊取乙○
    ○所有置於上開住處前之木板上曝曬之油魚子六只（價值約六千元），得手後，
    亦置於前開機車踏板上，於離去之際遭警查獲。
二、案經屏東縣警察局東港分局先後報請臺灣屏東地方法院檢察署檢察官聲請簡易判
    決處刑及併案審理。
    理  由
一、訊據被告甲○○對右揭犯罪事實坦承不諱，核與被害人丙○○、乙○○於警訊指
    訴情節相符，復有被害人立具之贓物認領保管單、照片等附卷可稽，足證被告之
    自白，核與事證相符，至堪採信，事證明確，被告犯行洵堪認定。
二、核被告所為，係犯刑法第三百二十條第一項之竊盜罪。被告先後二次竊盜犯行，
    時間緊接，犯罪構成要件相同，顯係基於概括之犯意為之，為連續犯，應依刑法
    第五十六條之規定論以一罪，並加重其刑。公訴人雖僅就九十二年六月二十三日
    竊取工字形鐵之犯罪事實聲請簡易判決處刑，惟被告又於九十二年十月七日再犯
    竊行，業據公訴人移送併辦到院，且此部分經核與前開依法聲請簡易判決處刑部
    分具有連續犯之裁判上一罪關係，本院自應就效力所及之併辦部分予以審究。
三、被告犯罪事證既明，原審據以論罪科刑，固非無見，惟查原判決未及就被告所為
    併案部分之竊盜行為一併審理，尚有未洽。檢察官上訴意旨指摘原判決不當，為
    有理由，自應由本院將原判決撤銷改判。爰審酌被告前已有違反毒品危害防治條
    例前科，仍未滌除其惡性，竟仍再以竊盜方式，滿足物慾，及其犯罪動機、目的
    、手段，及其生活狀況、品行、智識程度，連續行竊，危害社會治安情節，惟念
    其犯後坦承犯行，且已將竊得之物返還被害人，態度尚稱良好等一切情狀，量處
    如主文第二項所示之刑，並諭知易科罰金之折算標準。
據上論斷，應依刑事訴訟法第四百五十五條之一第一項、第三項、第三百六十九條第
一項前段、第三百六十四條、第二百九十九條第一項前段，刑法第五十六條、第三百
二十條第一項、第四十一條第一項、罰金罰鍰提高標準條例第一條前段、第二條，判
決如主文。
本案經檢察官蔡榮龍到庭執行職務
中      華      民      國     九十二    年    十一    月    二十八    日
                                     臺灣屏東地方法院刑事第四庭
                                         審判長法  官 簡志瑩
                                               法  官 郭書豪
                                               法  官 陳松檀
右正本證明與原本無異。
本件不得上訴。
                                               書記官 林鴻仁
中      華      民      國     九十二     年    十一    月    二十八    日


司法院資訊處製作；財團法人民間司法改革基金會備份。
